en: zinc sulfate
xx: 3b605
ar: كبريتات الزنك
bg: Цинков сулфат
bn: জিঙ্ক সালফেট
ca: sulfat de zinc
cs: síran zinečnatý
da: zinksulfat
de: Zinksulfat
el: θειικός ψευδάργυρος
eo: zinka sulfato
es: sulfato de cinc, sulfato de zinc
et: tsinksulfaat
fa: روی سولفات
fi: sinkkisulfaatti
fr: sulfate de zinc, sulfate de zinc monohydraté
hi: जिंक सल्फेट
hr: cinkov sulfat
hu: cink-szulfát
id: Seng sulfat
it: solfato di zinco
ja: 硫酸亜鉛
lt: cinko sulfatas
lv: cinka sulfāts
mk: Цинк сулфат
mt: sulfat taż-żingu
nb: Sinksulfat
nl: zinksulfaat
pl: siarczan cynku
pt: sulfato de zinco
ro: sulfat de zinc
sh: Cink sulfat
sk: síran zinočnatý
sl: cinkov sulfat
sr: цинк-сулфат
sv: zinksulfat
ta: வெண் துத்தம்
tr: zinc sulfate
uk: Цинковий купорос
vi: Kẽm sulfat
zh: 硫酸锌

en: zinc bisglycinate
bg: Цинков бисглицинат
cs: bisglycinát zinečnatý
de: Zinkbisglycinat
el: διγλυκινικός ψευδάργυρος
es: bisglicinato de cinc
et: tsinkdiglütsinaat
fi: sinkkibisglysinaatti
fr: bisglycinate de zinc
hu: cink-biszglicinát
it: bisglicinato di zinco
lt: cinko bisglicinatas
lv: cinka bisglicināts
mt: bisgliċinat taż-żingu
nl: zinkbisglycinaat
pl: diglicynian cynku
pt: bisglicinato de zinco
ro: bisglicinat de zinc
sk: bisglycinát zinočnatý
sl: cinkov bisglicinat
sv: zinkbisglycinat

en: copper, cupric
af: koper
am: መዳብ
an: Arambre
ar: نحاس
as: তাম
ay: Anti
az: Mis
ba: Баҡыр
be: Медзь
bg: Мед
bn: তামা
bo: ཟངས།
br: Kouevr
bs: bakar
ca: coure
co: Ramu
cs: měď
cv: Пăхăр
cy: copr
da: kobber
de: Kupfer
dv: ރަތުލޯ
el: χαλκός
eo: kupro
es: cobre
et: Vask
eu: kobre
fa: مس
fi: kupari
fo: Kopar
fr: cuivre
fy: Koper
ga: Copar
gd: Copar
gl: Cobre
gn: Kuarepoti Pytã
gu: તાંબુ
gv: Cobbyr
he: נחושת
hi: ताम्र
hr: Bakar
ht: Kwiv
hu: réz
hy: պղինձ
ia: cupro
id: tembaga
io: kupro
is: kopar
it: rame
ja: 銅
jv: Tembaga
ka: სპილენძი
kg: Mutako
ki: Copper
kk: Мыс
kn: ತಾಮ್ರ
ko: 구리
ks: ترٛام
ku: Mis
kv: Ыргӧн
kw: Kober
ky: Жез
la: cuprum
lb: Koffer
li: Koper
lt: Varis
lv: varš
mi: konukura
mk: бакар
ml: ചെമ്പ്
mn: Зэс
mr: तांबे
ms: Tembaga
mt: ram
my: ကြေးနီ
na: Eborage
nb: kobber
ne: तामा
nl: koper
nn: kopar
nv: Béésh Łichíiʼii
oc: Coire
or: ତମ୍ବା
os: ତମ୍ବା
pa: ਤਾਂਬਾ
pl: miedź
ps: تامبه
pt: cobre
qu: Anta
ro: cupru
ru: медь
sa: ताम्रम्
sc: Ràmine
sd: ٽامو
sh: Bakar
sk: meď
sl: baker
so: Kober
sq: Bakri
sr: бакар
su: Tambaga
sv: koppar
sw: Shaba
ta: செப்பு
te: రాగి
tg: Мис
th: ทองแดง
tl: copper
tr: bakır
tt: бакыр
ug: مىس
uk: мідь
ur: تانبا
uz: Mis
vi: đồng
vo: kuprin
yi: קופער
yo: Bàbàowó
za: Doengz
zh: 铜
zu: Umthofu

en: cupric carbonate
bg: Меден карбонат
cs: uhličitan měďnatý
de: Kupfercarbonat
el: ανθρακικός χαλκός
es: carbonato cúprico
et: vaskkarbonaat
fi: kuparikarbonaatti
fr: carbonate de cuivre
hu: réz(II)-karbonát
it: carbonato rameico
lt: vario karbonatas
lv: vara karbonāts
mt: karbunat tar-ram
nl: koper (II) carbonaat
pl: węglan miedzi(II)
pt: carbonato cúprico
ro: carbonat cupric
sk: uhličitan meďnatý
sl: bakrov karbonat
sv: kopparkarbonat

en: cupric citrate, copper citrate
bg: Меден цитрат
cs: citronan měďnatý
de: Kupfercitrat
el: κιτρικός χαλκός
es: citrato cúprico
et: vasktsitraat
fi: kuparisitraatti
fr: citrate de cuivre
hu: réz(II)-citrát
it: citrato rameico
lt: vario citratas
lv: vara citrāts
mt: ċitrat tar-ram
nl: koper (II) citraat
pl: cytrynian miedzi(II)
pt: citrato cúprico
ro: citrat cupric
sk: citran meďnatý
sl: bakrov citrat
sv: kopparcitrat

en: copper gluconate, cupric gluconate
ar: غلوكونات النحاس
bg: Меден глюконат
cs: glukonan měďnatý
de: Kupfergluconat
el: γλυκονικός χαλκός
es: gluconato cúprico, gluconato de cobre
et: vaskglükonaat
fi: kupariglukonaatti
fr: gluconate de cuivre
hu: réz-glükonát
it: gluconato rameico, gluconato di rame
ja: グルコン酸銅
lt: vario gliukonatas
lv: vara glikonāts
mt: glukonat tar-ram
nl: kopergluconaat
pl: glukonian miedzi
pt: gluconato cúprico
ro: gluconat cupric
ru: Глюконат меди
sh: Bakar glukonat
sk: glukónan meďnatý
sl: bakrov glukonat
sr: Bakar glukonat
sv: kopparglukonat
zh: 葡萄糖酸铜

en: copper sulfate, copper sulphate, cupric sulphate, cupric sulfate
xx: 3b405
ar: كبريتات النحاس الثنائي
bg: Меден сулфат
bn: কপার সালফেট
ca: Sulfat de coure
cs: síran měďnatý
da: Kobbersulfat
de: Kupfersulfat
el: θειικός χαλκός
eo: kupra sulfato
es: sulfato cúprico
et: vasksulfaat
eu: kobre sulfato
fa: مس(II) سولفات
fi: kuparisulfaatti
fr: sulfate de cuivre, sulfate de cuivre pentahydraté, sulfate de cuivre (ii) pentahydraté
he: נחושת גופרתית
hi: नीला थोथा
hr: Modra galica
hu: réz-szulfát
hy: Պղնձի սուլֆատ
id: Tembaga sulfat
it: solfato di rame
ja: 硫酸銅
kn: ಮೈಲುತುತ್ತ
ko: 황산 구리
ky: Жез сульфаты
lt: vario sulfatas
lv: vara sulfāts
mk: син камен
ml: തുരിശ്
mn: Зэсийн
ms: kuprum sulfat
mt: sulfat tar-ram
nb: Blåstein
nl: kopersulfaat
nn: koparsulfat
oc: Sulfat de coire
pa: ਕਾਪਰ ਸਲਫੇਟ
pl: siarczan miedzi
pt: sulfato cúprico, sulfato de cobre
ro: sulfat cupric, Sulfat de cupru
ru: сульфат меди
sk: síran meďnatý
sl: bakrov sulfat
sv: kopparsulfat

en: copper lysine complex
bg: Мед-лизинов комплекс
cs: komplex mědi s lysinem
de: Kupfer-Lysinkomplex
el: σύμπλοκο λυσίνης-χαλκού
es: complejo cobre-lisina
et: vase-lüsiini kompleks
fi: kuparilysiinikompleksi
fr: complexe cuivre-lysine
hu: réz-lizin komplex
it: complesso rame-lisina
lt: vario ir lizino kompleksas
lv: vara-lizīna komplekss
mt: kumpless ram-lisin
nl: koper-lysinecomplex
pl: kompleks miedź-lizyna
pt: complexo de cobre-lisina
ro: complex cupru-lizină
sk: komplex medi s lyzínom
sl: kompleks bakra z lizinom
sv: kopparlysin-komplex

en: manganese
af: Mangaan
am: ማንጋኒዝ
an: Manganés
ar: منغنيز
az: Manqan
ba: Марганец
be: Марганец
bg: Манган
bn: ম্যাঙ্গানিজ
bo: མེང་ལྕགས།
br: Manganez
bs: mangan
ca: manganès
co: Manganese
cs: Mangan
cv: Марганец
da: Mangan
de: Mangan
dv: މެންގަނީޒް
el: Μαγγάνιο
eo: mangano
es: Manganeso
et: Mangaan
eu: manganeso
fa: منگنز
fi: Mangaani
fo: Mangan
fr: Manganèse
ga: Mangainéis
gd: Mangaineis
gl: manganeso
gu: મેંગેનિઝ
gv: Manganaish
he: מנגן
hi: मैंगनीज़
ht: Manganèz
hu: Mangán
hy: մանգան
ia: manganese
id: Mangan
io: mangano
is: mangan
it: Manganese
ja: マンガン
jv: Mangan
ka: მანგანუმი
kk: Марганец
kn: ಮ್ಯಾಂಗನೀಸ್
ko: 망가니즈
ku: Mangan
kv: Марганец
ky: Марганец
la: manganum
lb: Mangan
li: Mangaan
lt: Manganas
lv: Mangāns
mk: манган
ml: മാംഗനീസ്
mn: Манган
mr: मँगेनिझ
ms: Mangan
mt: Manganis
my: မက်ဂနိစ်
nb: mangan
ne: म्याङगनिज
nl: Mangaan
nn: mangan
oc: Manganès
or: ମାଙ୍ଗାନିଜ
os: Марган
pa: ਮੈਂਗਨੀਜ਼
pl: Mangan
pt: Manganês
qu: Manganisu
ro: Mangan
ru: марганец
sa: म्याङ्यानिज
sc: Manganesu
sh: Mangan
si: Manganese
sk: Mangán
sl: Mangan
so: Manganiis
sq: Mangani
sr: манган
su: Mangan
sv: Mangan
sw: Manganisi
ta: மாங்கனீசு
te: మాంగనీస్
th: แมงกานีส
tl: Mangganeso
tr: mangan
tt: Марганец
ug: مانگان
uk: манган
uz: Marganets
vi: mangan
yi: מאנגאן
yo: Manganisi
zh: 锰

en: manganese carbonate
bg: Манганов карбонат
cs: uhličitan manganatý
de: Mangancarbonat
el: ανθρακικό μαγγάνιο
es: carbonato de manganeso
et: mangaankarbonaat
fi: mangaanikarbonaatti
fr: carbonate de manganèse
hu: mangán-karbonát
it: carbonato di manganese
lt: mangano karbonatas
lv: mangāna karbonāts
mt: karbunat tal-manganiż
nl: mangaancarbonaat
pl: węglan manganu
pt: carbonato de manganês
ro: carbonat de mangan
sk: uhličitan mangánatý
sl: manganov karbonat
sv: mangankarbonat

en: manganese chloride
bg: Манганов хлорид
cs: chlorid manganatý
de: Manganchlorid
el: χλωριούχο μαγγάνιο
es: cloruro de manganeso
et: mangaankloriid
fi: mangaanikloridi
fr: chlorure de manganèse
hu: mangán-klorid
it: cloruro di manganese
lt: mangano chloridas
lv: mangāna hlorīds
mt: klorur tal-manganiż
nl: mangaanchloride
pl: chlorek manganu
pt: cloreto de manganês
ro: clorură de mangan
sk: chlorid mangánatý
sl: manganov klorid
sv: manganklorid

en: manganese citrate
bg: Манганов цитрат
cs: citronan manganatý
de: Mangancitrat
el: κιτρικό μαγγάνιο
es: citrato de manganeso
et: mangaantsitraat
fi: mangaanisitraatti
fr: citrate de manganèse
hu: mangán-citrát
it: citrato di manganese
lt: mangano citratas
lv: mangāna citrāts
mt: ċitrat tal-manganiż
nl: mangaancitraat
pl: cytrynian manganu
pt: citrato de manganês
ro: citrat de mangan
sk: citran mangánatý
sl: manganov citrat
sv: mangancitrat

en: manganese gluconate
bg: Манганов глюконат
cs: glukonan manganatý
de: Mangangluconat
el: γλυκονικό μαγγάνιο
es: gluconato de manganeso
et: mangaanglükonaat
fi: mangaaniglukonaatti
fr: gluconate de manganèse
hu: mangán-glükonát
it: gluconato di manganese
lt: mangano gliukonatas
lv: mangāna glikonāts
mt: glukonat tal-manganiż
nl: mangaangluconaat
pl: glukonian manganu
pt: gluconato de manganês
ro: gluconat de mangan
sk: glukónan mangánatý
sl: manganov glukonat
sv: manganglukonat

en: manganese glycerophosphate
bg: Манганов глицерофосфат
cs: glycerofosforečnan manganatý
de: Manganglycerophosphat
el: γλυκεροφωσφορικό μαγγάνιο
es: glicerofosfato de manganeso
et: mangaanglütserofosfaat
fi: mangaaniglyserofosfaatti
fr: glycérophosphate de manganèse
hu: mangán-glicerofoszfát
it: glicerofosfato di manganese
lt: mangano glicerofosfatas
lv: mangāna glicerofosfāts
mt: gliċerofosfat tal-manganiż
nl: mangaanglycerofosfaat
pl: glicerofosforan manganu
pt: glicerofosfato de manganês
ro: glicerofosfat de mangan
sk: glycerofosforečnan mangánatý
sl: manganov glicerofosfat
sv: manganglycerolfosfat

en: manganous oxide, manganese oxide
xx: 3b502
fr: oxyde de manganèse, oxyde de manganèse (II)

en: manganese sulfate, manganese sulphate
xx: 3b503
ar: كبريتات المنغنيز الثنائي
bg: Манганов сулфат
bs: Mangan sulfat
cs: Síran manganatý
da: mangansulfat
de: Mangan-sulfat, Mangansulfat
el: θειικό μαγγάνιο
es: Sulfato de manganeso
et: mangaansulfaat
fa: سولفات منگنز
fi: Mangaanisulfaatti
fr: sulfate de manganèse, sulfate de manganèse monohydraté, sulfate manganeux monohydraté
hr: manganov-sulfat
hu: Mangán-szulfát
it: Solfato manganoso
ja: 硫酸マンガン
lt: mangano sulfatas
lv: mangāna sulfāts
mt: sulfat tal-manganiż
nl: Mangaansulfaat
pl: Siarczan manganu
pt: Sulfato de manganês
ro: sulfat de mangan
ru: Сульфат марганца
sh: Mangan sulfat
sk: síran mangánatý
sl: manganov sulfat
sr: Mangan sulfat
sv: Mangansulfat
tr: Manganez sülfat
uk: Сульфат марганцю
vi: Mangan sulfat
zh: 硫酸锰

en: Fluoride
bg: Флуориди
cs: Fluor
de: Fluorid
el: Φθοριούχα
es: Fluoruros
et: Fluoriid
fi: Fluoridi
fr: Fluorures
hu: Fluorid
it: Fluoruro
lt: Fluoras
lv: Fluorīdi
mt: Fluworidu
pl: Fluorki
pt: Fluoretos
ro: Fluoruri
sk: Fluorid
sl: Fluorid
sv: Fluor

en: potassium fluoride
bg: Калиев флуорид
cs: fluorid draselný
de: Kaliumfluorid
el: φθοριούχο κάλιο
es: fluoruro de potasio
et: kaaliumfluoriid
fi: kaliumfluoridi
fr: fluorure de potassium
hu: kálium-fluorid
it: fluoruro di potassio
lt: kalio fluoridas
lv: kālija fluorīds
mt: fluworidu tal-potassju
nl: kaliumfluoride
pl: fluorek potasu
pt: fluoreto de potássio
ro: fluorură de potasiu
sk: fluorid draselný
sl: kalijev fluorid
sv: kaliumfluorid

en: sodium fluoride
bg: Натриев флуорид
cs: fluorid sodný
de: Natriumfluorid
el: φθοριούχο νάτριο
es: fluoruro de sodio
et: naatriumfluoriid
fi: natriumfluoridi
fr: fluorure de sodium
hu: nátrium-fluorid
it: fluoruro di sodio
lt: natrio fluoridas
lv: nātrija fluorīds
mt: fluworidu tas-sodju
nl: natriumfluoride
pl: fluorek sodu
pt: fluoreto de sódio
ro: fluorură de sodiu
sk: fluorid sodný
sl: natrijev fluorid
sv: natriumfluorid

en: Selenium, Sn
af: selenium
am: ሴሊኒየም
an: Selenio
ar: سيلينيوم
az: Selen
be: Селен
bg: Селен
bn: সেলেনিয়াম
bo: སེ་ལེ་ནིམ།
br: Seleniom
bs: selen
ca: seleni
co: Seleniu
cs: selen
cv: Селен
cy: Seleniwm
da: selen
de: Selen
dv: ސެލެނިއަމް
el: σελήνιο
eo: seleno
es: selenio
et: Seleen
eu: selenio
fa: سلنیم
fi: seleeni
fo: Selen
fr: sélénium
ga: Seiléiniam
gd: Selenium
gl: selenio
gu: સેલિનીયમ
gv: Shellainium
he: סלניום
hi: सेलेनियम
hr: Selenij
ht: Selenyòm
hu: սելեն
ia: Selenium
id: Selenium
io: Selenio
is: selen
it: selenio
ja: セレン
jv: Selenium
ka: სელენიუმი
kk: Селен
kn: ಸೆಲೆನಿಯಮ್
ko: 셀레늄
kv: Селен
ky: Селен
la: selenium
lb: Selen
li: Seleen
lt: Selenas
lv: selēns
mk: Селен
ml: സെലീനിയം
mn: Селени
mr: सेलेनियम
ms: Selenium
mt: selenju
my: ဆီလီနီယမ်
nb: selen
ne: सेलेनियम
nl: seleen
nn: selen
oc: Selèni
or: ସେଲେନିଅମ
pa: ਸਿਲੀਨੀਅਮ
pi: सेलेनियम
pl: selen
ps: selenium
pt: selénio
qu: Silinyu
ro: seleniu
ru: селен
sa: सेलेनियम
sh: Selen
sk: Selén
sl: Selen
so: Seleniyaam
sq: Seleni
sr: селен
su: Sélénium
sv: selen
sw: Seleni
ta: செலீனியம்
te: సెలీనియం
tg: Селен
th: ซีลีเนียม
tl: selenyo
tr: Selenyum
tt: Селен
ug: سېلېن
uk: селен
uz: Selen
vi: selen
yi: סעלעניום
yo: Selenium
zh: 硒